臺灣屏東地方法院民事裁定
111年度監宣字第146號
聲  請  人  曾雅芬  

相  對  人  李三郎  

上列當事人間聲請監護宣告事件，本院裁定如下：
    主  文
宣告李三郎（男、民國00年00月0日生、身分證統一編號：Z0000
00000號）為受監護宣告之人。
選定李岱華（男、民國00年0月00日生、身分證統一編號：Z0000
00000號）為受監護宣告之人之監護人。
指定曾雅芬（女、民國00年00月0日生、身分證統一編號：Z0000
00000號）為會同開具財產清冊之人。
程序費用由受監護宣告之人負擔。
    理  由
一、按對於因精神障礙或其他心智缺陷，致不能為意思表示或受
    意思表示，或不能辨識其意思表示之效果者，法院得因本人
    、配偶、四親等內之親屬、最近一年有同居事實之其他親屬
    、檢察官、主管機關、社會福利機構、輔助人、意定監護受
    任人或其他利害關係人之聲請，為監護之宣告；受監護宣告
    之人應置監護人；法院為監護之宣告時，應依職權就配偶、
    四親等內之親屬、最近一年有同居事實之其他親屬、主管機
    關、社會福利機構或其他適當之人選定一人或數人為監護人
    ，並同時指定會同開具財產清冊之人；法院選定監護人時，
    應依受監護宣告之人之最佳利益，優先考量受監護宣告之人
    之意見，審酌一切情狀，並注意下列事項：受監護宣告之
    人之身心狀態與生活及財產狀況、受監護宣告之人與其配
    偶、子女或其他共同生活之人間之情感狀況、監護人之職
    業、經歷、意見及其與受監護宣告之人之利害關係、法人
    為監護人時，其事業之種類與內容，法人及其代表人與受監
    護宣告之人之利害關係，民法第14條第1項、第1110條、第1
    111條第1項、第1111條之1設有明文。
二、本件聲請意旨：伊之公公李三郎於民國111年5月7日因腦出
    血及水腦症，住院治療，現已不能為意思表示或受意思表示
    ，或不能辨識其意思表示之效果，為此依民法第14條規定，
    聲請宣告相對人為受監護宣告人等語。
三、經查，聲請人上開主張，業據其提出戶籍謄本及屏東醫院診
    斷證明書等件為證，相對人之精神及心智狀況則經鑑定結果
    ：個案於111年5月7日發生出血性腦中風導致顱內出血並且
    陷入昏迷狀態，隨後經過屏東市部立屏東醫院緊急住院開刀
    治療，治療之後意識尚無法恢復，呈現有失智、失語、半身
    癱瘓之後遺症，出院之後轉往老人長期照護中心接受長期照
    顧迄今。個案四肢無行動能力，雙眼緊閉、意識昏迷；會談
    中個案因為意識仍然處於昏迷狀態中，無法回應任何問題，
    也無法以肢體語言表達個人意思，由臨床經驗及個案平日所
    表現之生活功能來判斷已達極重度以上失智之程度。個案雙
    眼緊閉、意識昏迷，眼球不會隨著呼喚搜尋聲音來源，對外
    界呼喚無辨識與理會能力，無法聽從指令做動作，認知功能
    嚴重受損，無法辨識自家親人，無法使用肢體語言正確回應
    ；對於時間、地方、人物之定向能力完全喪失，長、短期記
    憶也明顯喪失。日常生活皆無法自理，亦完全無處理財產之
    能力。個案各項功能退化嚴重，生活完全無自理能力，必須
    長期依賴家人、醫療或養護機構照顧，個案目前已經處於昏
    迷狀態（極重度以上失智狀態），因而導致個人認知功能嚴
    重失能，為意思表示或受意思表示或辨識其意思表示效果之
    能力完全喪失，可以判定為無意思能力，無法獨力處理個人
    法律事務與從事個人財務管理，也無法主張或維護個人權益
    ，建議個案應該已經達到監護宣告之標準等語，有屏安醫療
    社團法人屏安醫院111年7月7日屏安管理字第1110002111號
    函所附精神鑑定報告書在卷可憑，自足認相對人喪失言語能
    力，已無訊問之必要。本院綜合上開證據及鑑定人之意見，
    認相對人確因精神障礙，致不能為意思表示或受意思表示之
    程度，聲請人為四等親親屬，其聲請對相對人為監護之宣告
    ，為有理由，應予准許。
四、次查，聲請人為相對人之媳婦，相對人已離婚目前無婚姻關
    係，相對人之長女李靜宇及聲請人均同意由相對人之長子李
    岱華擔任監護人，此有親屬會議同意書可憑，足見相對人的
    至親認同由李岱華擔任監護人，是由李岱華負責護養及照顧
    相對人並管理其財產，最能符合相對人之利益，尚無選任程
    序監理人評估監護人選之必要，爰選定李岱華為監護人。另
    依前揭規定，法院於選定監護人時，應同時指定會同開具財
    產清冊之人，及依民法第1113條準用同法第1099條之規定，
    監護開始時，監護人對於受監護人之財產，應依規定會同遺
    囑指定、當地直轄市、縣（市）政府指派或法院指定之人，
    於2個月內開具財產清冊，並陳報法院。為使李岱華得於期
    限內開具財產清冊並陳報法院，並衡酌聲請人曾雅芬為李三
    郎之媳婦，其願意會同開具財產清冊，有前揭親屬會議同意
    書足稽，爰併指定曾雅芬為會同開具財產清冊之人。
五、依家事事件法第164條第2項，裁定如主文。
中　　華　　民　　國　　111 　年　　7 　　月　　26　　日
                        家事法庭   法  官  陳威宏
以上正本係照原本作成。
如不服本裁定，應於送達後10日內向本院提出抗告狀，並繳納抗
告費新臺幣1,000元。
中　　華　　民　　國　　111 　年　　7 　　月　　26　　日
                                   書記官  鄭珮瑩